臺灣臺北地方法院民事判決　　　　　　 100年度訴字第1052號
原　　　告　李天錫
被　　　告　曾愛玉
訴訟代理人　張鳳麟律師
上列當事人間侵權行為損害賠償事件，原告提起刑事附帶民事訴
訟，經本院刑事庭裁定移送，本院於民國100年4月19日言詞辯論
終結，判決如下：
    主      文
被告應給付原告新臺幣貳萬元，及自民國九十九年十月九日起至
清償日止，按年息百分之五計算之利息。
原告其餘之訴駁回。
訴訟費用由被告負擔百分之一，餘由原告負擔。
本判決於原告以新臺幣柒仟元供擔保後，得假執行。但被告如以
新臺幣貳萬元為原告預供擔保後，得免為假執行。
    事實及理由
一、原告起訴主張：兩造均為臺北市松山區○○○路○段72號東
    王漢宮華廈之住戶，被告因其配偶溜狗問題與原告起糾紛，
    嗣於民國98年9月30日晚間10時許東王漢宮華廈A棟管理委員
    會召開管理委員會會議時，被告擅行闖入並大肆咆哮辱罵原
    告「你畜生嗎？你連狗都不如！」等語，並向原告潑水擾亂
    會議之進行，被告前開公然侮辱之刑事犯罪行為經原告提起
    刑事告訴，經臺灣臺北地方法院檢察署檢察官以99年度偵字
    第15425號聲請簡易判決處刑書在案，爰依民法第184條、第
    195條請求被告賠償名譽之精神上損害新臺幣（下同）200萬
    元，並聲明：被告應給付原告200萬元及自起訴狀繕本送達
    被告翌日起至清償日止，按年息5%計算之利息。
二、被告則以：原告請求賠償金額過高，願意賠償之金額為2萬
    元，並願向原告道歉等語，並聲明：原告之訴及假執行之聲
    請均駁回。
三、得心證之理由：按因故意或過失，不法侵害他人之權利者，
    負損害賠償責任。不法侵害他人之身體、健康、名譽、自由
    、信用、隱私、貞操，或不法侵害其他人格法益而情節重大
    者，被害人雖非財產上之損害，亦得請求賠償相當之金額。
    民法第184條第1項前段、第195條第1項前段定有明文。經查
    ，原告主張被告於98年9月30日晚間10時在東王漢宮華廈A棟
    管理委員會議以「你畜生嗎？你連狗都不如！」等言語辱罵
    原告之事實，為被告所不爭執，而被告因該行為所涉刑事公
    然侮辱犯罪行為之部分，業經臺灣臺北地方法院檢察署檢察
    官以99年度偵字第15425號聲請簡易判決處刑，並經本院刑
    事庭判處罰金5,000元確定在案，有本院99年度簡字3051號
    刑事簡易判決書在案（卷第6頁）；而被告對於上開刑事公
    然侮辱犯罪行為並不爭執，惟辯以原告請求200萬元非財產
    上損害賠償過高，僅願意賠償2萬元等語，是本件兩造爭執
    點在於原告請求200萬元之非財產上損害賠償，有無理由？
  (一)查兩造係肇因於被告溜狗及小狗排泄問題發生爭執，被告因
    而於98年9月30日在東王漢宮華廈A棟管理委員會議以「你畜
    生嗎？你連狗都不如！」等言語辱罵原告，致原告精神上受
    有損失，經本院審酌原告受害情節以及兩造經濟、社會地位
    等因素，以及被告已因該行為而受刑事罰金5,000元判決，
    被告表示願意向原告道歉、可以賠償2萬元之金額等一切情
    狀，認原告請求被告給付之非財產上損害賠償，以2萬元為
    適當，逾此部分之請求，為無理由。
  (二)末按給付無確定期限者，債務人於債權人得請求給付時，經
    其催告而未為給付，自受催告時起，負遲延責任。其經債權
    人起訴而送達訴狀，或依督促程序送達支付命令，或為其他
    相類之行為者，與催告有同一之效力。又遲延之債務以支付
    金錢為標的者，債權人得請求依法定利率計算之遲延利息，
    民法第229條、第233條第1項分別定有明文。經查，原告依
    侵權行為之法律關係，請求被告負擔損害賠償責任，而本件
    起訴狀繕本係於99年10月8日送達被告之受僱人，依民事訴
    訟法第137條第1項規定發生合法送達之效力，有本院刑事庭
    送達證書在卷可憑（見本院刑事庭99年度簡附民字第146號
    卷第8頁），則原告請求自起訴狀送達翌日（即99年10月9日
    ）起至清償日止之法定遲延利息，即屬有據，應予准許。
四、綜上所述，原告依民法第184條第1項前段主張被告應給付非
    財產上損害賠償2萬元及法定遲延利息，為有理由，應予准
    許。逾此範圍，為無理由，應予駁回。
五、本件事證已臻明確，兩造其餘攻擊防禦方法及所舉未經援用
    之證據，經本院斟酌後，認為均不足以影響本判決之結果，
    爰不一一論述，附此敘明。
六、假執行之宣告：本件所命被告給付之金額未逾500,000元，
    依民事訴訟法第389條第1項第5款規定應依職權宣告假執行
    ，至原告敗訴部分，其假執行之聲請亦失所附麗，爰併予駁
    回之。並依同法第392條第2項規定，依職權宣告被告如預供
    相當之擔保，得免為假執行。
七、據上論結，原告之訴為一部有理由、一部無理由，依民事訴
    訟法第79條，判決如主文。
中    華    民    國   100    年    5     月    9     日
                  民事第七庭    法  官  蘇嘉豐
以上正本係照原本作成。
如對本判決上訴，須於判決送達後20日內向本院提出上訴狀。如
委任律師提起上訴者，應一併繳納上訴審裁判費。
中    華    民    國   100    年    5     月    9     日
                                書記官  林鈞婷